臺灣高雄地方法院刑事判決　　　　　　　　　　　　　九十三年度訴緝字第九號
　　公　訴　人　臺灣高雄地方法院檢察署檢察官
　　被　　　告　丑○○
右列被告因搶奪案件，經檢察官提起公訴（九十一年度偵字第二一一四七、二三九四
六、二五一一０號），本院判決如左：
    主  文
丑○○共同連續意圖為自己不法之所有，而搶奪他人之動產，處有期徒刑壹年。
    事  實
一、丑○○前因竊盜案件，經本院於民國九十一年六月二十一日，以九十年訴字第二
    三九六號，判處有期徒刑四年（嗣經臺灣高等法院高雄分院，於九十二年一月二
    十日，以九十一年訴字第一二九一號，撤銷本院前述判決，改判為有期徒刑四年
    六月。未構成累犯）。其因上述案件，於九十一年七月二日具保停止羈押出臺灣
    高雄看守所後，猷不知悔改，竟與姓名年籍不詳綽號「小偉」之成年男子，共同
    基於意圖為自己不法所有之犯意聯絡，由「小偉」騎乘車牌號碼ＸＶＺ─一六七
    號重型機車，附載丑○○於後，在高雄市三民區、前金區等地尋找下手行搶之目
    標，發現目標後，即尾隨被害人所騎乘機車之後，趁被害人不備之際，自後搶奪
    被害人置於機車腳踏板上或其身上之皮包，於如附表一所示之時間、地點，連續
    搶奪卯○○等三人所有如附表一所示之財物，搶得之財物朋分花用。嗣於民國九
    十一年九月二十七日十二時四十五分許，辰○○騎乘ＷＧＱ─七一八號輕型機車
    ，沿高雄市○○○路，由北往南行駛，行經高雄市○○○路與熱河一街口，遇紅
    燈停車等待綠燈通行時，丑○○與「小偉」，趁辰○○不備之際，以上述手法，
    搶奪辰○○置於身後口袋內之皮夾（內有如附表一編號三所示信用卡等物品），
    於得手後自高雄市○○○路由北往南逃逸，經辰○○騎乘上述輕型機車自後追趕
    ，至高雄市三民區○○○路與龍江街口時，「小偉」因閃避其他車輛而摔倒在地
    ，丑○○為辰○○所騎乘之前述機車衝撞後倒臥現場，為警當場查獲，扣得辰○○所有如附表一編號一之物品（業已發還被害人辰○○），「小偉」則趁機騎乘
    該部機車逃離現場，案經警循線擴大偵辦而查悉上情。
二、案經高雄市政府警察局、高雄市政府警察局三民第一分局報請臺灣高雄地方法院
    檢察署檢察官偵查起訴。
    理  由
一、訊據被告丑○○坦承渠搭乘綽號「小偉」之成年男子所騎乘之車牌號碼ＸＶＺ─
    一六七號機車，於上述時、地，搶奪被害人卯○○、癸○○、辰○○等三人如附
    表一所示之財物不諱，核與證人即被害人卯○○（警卷編號Ｂ第十頁）、癸○○
    （警卷編號Ａ第十四至十五頁、本院九十二年度訴字第五一二號卷第三十九至四
    十頁）、辰○○（警卷編號Ａ第四至五頁卷）所證述之遭人搶奪財物之情若合符
    節，且有相片八張、高雄市政府警察局三民第一分局十全派出所扣押筆錄一份、
    扣押物品目錄表一份、贓物認領保管單二紙、辰○○指認被告之口卡片及照片二
    份、高雄市政府警察局重大刑案通報表一張（警卷編號Ａ第十七至十九頁、第二
    十二至二十八頁，警卷編號Ｂ第六頁）在附卷可資佐證足見被告自白與「小偉」
    搶奪被害人卯○○、癸○○、辰○○等人前述財物，與犯罪事實相符，渠附表一
    所示之搶奪犯行，堪以認定。
二、核被告丑○○所為附表一所示之搶奪犯行，係犯刑法第三百二十五條第一項之普
    通搶奪罪。其與不詳姓名綽號「小偉」之成年男子間就上述犯行，互有犯意之聯
絡及行為之分擔，為共同正犯。又被告與小偉二人前述三次搶奪犯行，均時間緊
    接，所犯又係構成要件相同之罪名，顯係出於概括之犯意反覆為之，為連續犯，
    應依刑法第五十六條之規定論以一罪，並加重其刑。爰審酌被告年輕力強，竟不
    思以己力謀生，而與姓名年籍不詳綽號「小偉」之成年男人，連續搶奪三次，業
    已對被害人卯○○等三人之財產支配權產生侵害，並對社會秩序造成一定程度之
    破壞，以及其前因竊盜案件，經於事實欄所示之時間，經本院以九十年訴字第二
    三九六號，判處有期徒刑四年。復經臺灣高等法院高雄分院，以九十一年訴字第
    一二九一號，撤銷本院前述判決，改判為有期徒刑四年六月，嗣於九十一年七月
    二日具保停止羈押出臺灣高雄看守所，此有臺灣高等法院被告全國前案記錄表、
    本院被告索引卡記錄表、司法院全國線上查詢在監在所最新資料報表各一份在卷
    可佐，其甫於出臺灣高雄看守所後，旋即與「小偉」，連續為上述搶奪犯行，顯
    不知改過向善，惡性非輕等一切情狀，量處如主文所示之刑，以示懲儆。
三、另公訴意旨以：被告丑○○與綽號「小偉」之成年男子，於附表二所示時、地，
    以前述之犯案方式，搶奪如附表二所示邱欣喻等人之財物，因認被告亦犯刑法第
    三百二十五條第一項之搶奪罪嫌。
（一）按犯罪事實，應依證據認定之，無證據不得認定犯罪事實，又不能證明被告犯
      罪者，應諭知無罪之判決，刑事訴訟法一百五十四條第二項、第三百零一條第
      一項分別定有明文。復依據刑事訴訟法第一百五十六條第二項之規定，被告之
      自白，不得作為有罪判決之唯一證據，仍應調查其他必要之證據，以察其是否
      與事實相符。至認定不利於被告之事實，須依積極證據，苟積極證據不足為不
      利於被告事實之認定時，即應為有利於被告之認定；且事實之認定，應憑證據
      ，如未能發現相當證據，或證據不足以證明，自不能以推測或擬制之方法，以
      為裁判基礎；而認定犯罪事實所憑證據，雖不以直接證據為限，間接證據亦包
      括在內；然而無論直接或間接證據，其為訴訟上之證明，須於通常一般之人均
      不致有所懷疑，而得確信其為真實之程度者，始得據為有罪之認定，若其關於
      被告是否犯罪之證明未能達此程度，而有合理性懷疑之存在，致使無從形成有
      罪之確信，根據「罪證有疑，利於被告」之證據法則，即不得遽為不利被告之
      認定，最高法院三十年上字第八一六號、四十年臺上字第八六號、七十六年臺
      上字第四九八六號分別著有判例可資參照。
（二）公訴人認被告有附表二所示之搶奪犯行，係以被告於警詢、偵查時坦認不諱，
      且經如附表二所示林雅媛等人陳述遭被告丑○○搶奪及指認丑○○無誤，復有
      相片、被告書寫之自白書、重大刑案通報單等在卷可稽為論據。
（三）訊據被告堅決否認有附表二所示之搶奪犯行，辯稱：九十一年七月二日交保出
      去後，就住在朋友家裡，七月底有去桃園找姐姐，並住在那裡，後來與林國龍
      到南投砂石廠看顧挖土機，工作了二、三個禮拜，回來高雄的時間，應該是在
      八月底，後來一直在高雄。在警察局時雖承認有犯如附表二所示之搶奪案件，
      但那是因為警察在借提後，都叫伊承認沒有做的案子，叫伊不要假了，其他分
      局承認的案子已經五、六件了，不差再多承認幾件，對於刑度沒有任何影響，
      並拿一些沒有破案的筆錄給伊看，叫伊背一背，然後再製作筆錄。而且警察請
      伊抽菸、吃冰，所以就順著警察的意思承認犯案。苓雅分局借提伊出來後，已
      經選定幾件搶案叫伊簽名，自白書是警員做好的，才給伊簽名。在刑警大隊被
      借訊時，伊承認在前金區卯○○那件搶案，時間大概晚上八、九點左右。檢察
      官訊問時，以為是問伊要不要收押，因不想被押，所以說實在，但是伊確實沒
      有搶等語。經查：
      １、茲將承辦附表二所示搶奪案件承辦員警丙○○等人於本院審理時之證詞分
          敘如左：
        (1)證人即高雄市政府警察局苓雅分局三組偵查員丙○○證稱略以：「於九十
          一年十月七日借提丑○○，是因為三民一分局有查獲搶奪犯，我看到通報
          單，覺得那個搶匪與我們轄區內搶案作案方法雷同，所以才去借提犯人潘
          玉義。我先問丑○○有無在我們轄區作案，先告知他我們轄區內案件，當
          時先瞭解他作案的方向，然後才調資料給他看，大概調了十幾筆資料給他
          看，他承認了四、五筆搶案。我通知了十幾筆搶案的被害人來警局做指認
          ，有七、八個被害人來指認，我們是透過偵訊室的玻璃讓被害人指認被告
          。我當時在丑○○的偵訊室，我不在被害人的指認的地方，被害人來的時
          候都非常驚恐，每個被害人都介於不敢確認之間，後來我問她們有幾分像
          ？被害人後來都覺得應該是被告行搶，自白書是是被告自己寫的。他之前
          有坦承行搶的地段，後來我們請被害人來指認後，他才坦承行搶的其餘細
          節，被害人當時她們都是肯定丑○○行搶的，我不知道為何今日會說不能
          肯定」等語（見本院九十三年訴緝字第九十號卷第八十九至九十二頁）。
        (2)證人即高雄市政府警察局三民第二分局三組偵查員戊○○證稱略以：「於
          九十一年十月八日借提丑○○出去，丑○○有承認搶案，他自己跟我們講
          說在三民二分局轄區內有行搶，也告訴我們他行搶的地點，我們查詢自己
          轄區的重大刑案，與他所言相符，我們才聯絡被害人來指認。被害人大部
          分都說行搶那瞬間，沒有辦法確定是否就是那個行搶的人，她們只看到背
          影。當時沒有告訴丑○○，這是連續犯，承認幾件都沒有關係。被害人以
          背影來看，才能指認被告。被害人大部分都說行搶只有一瞬間，沒有辦法
          確認，只有背影相似」等語（見本院九十三年訴緝字第九十號卷第九十二
          至九十四頁）。
        (3)證人即高雄市政府警察局刑警大隊偵一隊一分隊偵查員子○○證稱略以：
          「所有高雄市搶奪案發生後，都要通報我們刑警大隊來做分析，被告的車
          牌號碼在三民一分局破獲後，我們才知道被告丑○○，我們按照被告車號
          先比對到一件搶案，就是我們警訊筆錄上記載的那一件搶案。整個借提過
          程，會先詢問他在哪裡犯案，大概是一張自白書讓他自己寫，然後我們依
          照通報單，根據電腦的資料來篩選。沒有告訴丑○○，這是連續搶奪案，
          如果承認不會因此加重刑期，他當時自白書裡面有承認六件搶案，我們清
          查後才查獲三件搶案」等語（見本院九十三年訴緝字第九十號卷第九十四
          至九十五頁）。
        (4)證人即高雄市政府警察局左營分局三組偵查員甲○○證稱略以：「於九十
          一年十月十七日借提丑○○出去，這個案子是我們向三民一分局聯繫後，
          才得知他在押。借提出去後，查獲虎美麗等人被搶奪案子。借提丑○○到
          案後，我先問他，是否在我們轄區有犯案，他自己承認在我們轄區有犯案
          ，他知道犯案地點，但是不知道詳細路名，我們就帶他去他作案地點照相
          ，再回來找我們轄區內那個地點有無發生搶案。當時轄區有很多件搶案沒
          有破獲，我是依據被害人所稱歹徒作案地點，及作案工具來查獲。當時有
          通知被害人來指認，我們都會通知被害人，有的被害人沒有辦法來，有來
          的被害人有讓她們指認。被害人說行搶當時是一瞬間，她們也不敢確認是
          否就是丑○○」等語（見本院九十三年訴緝字第九十號卷第九十六至九十
          八頁）。
        (5)證人即高雄市政府警察局鼓山分局三組偵查員乙○○（原任職三民一分局
          ）證稱略以：「被告涉犯搶奪案被查獲後，當初是派出所送給我們處理，
          我們擴大偵辦之後查出來行搶康明漲等五件案子。我們有通知被害人來指
          認，被害人指認出被告行搶。後來借提丑○○出去查證，又移送被害人林
          雅媛等六件搶奪案，這六件案子是我們用照像方式，用照片給被害人指認
          ，才指認出被告，我們沒有進行任何調查，只有被害人說很像行搶的人」
          等語（見本院九十三年訴緝字第九十號卷第一一五至一一六頁）。
        (6)是由上述承辦員警丙○○等人之證詞，可知承辦員警借提被告查證如附表
          二所示等件搶案時，並未向被告說本案是連續犯，多承認幾件也沒關係等
          語，是被告此節辯解之真實性，即有可疑，實不能因此而認定被告於警詢
          時之自白不具任意性。至被告於檢察官偵訊時，自承於警訊所述實在（參
    九十一年度偵字第二一一四七號卷第三至四、二十一、三十、六十七、七
          十七頁），雖被告辯稱上情，但就被告前述辯解之內容觀察，被告並非陳
          述其於檢察官偵查時，受強暴、脅迫、利誘等不正方法而為陳述之情形，
          是被告於偵查時之自白任意性，亦可肯認。
      ２、證人林國龍於本院審理時證稱略以：「於九十一年八月間，曾與被告潘玉
          義至南投砂石廠看顧挖土機，約工作二星期，確切時間已不記得，大約是
          在八月底左右，已忘記砂石場名稱、老闆」等語（見本院九十二年訴字第
          五一二號卷第二十四至二十五頁）。是被告丑○○、證人林國龍雖一致陳
          述曾於九十一年八月間，在南投之砂石廠工作，但均不能提出該砂石場之
          名稱、負責人供本院查考，則被告丑○○辯稱曾於上述期間，在南投之砂
          石廠工作乙節，實有疑義，不能遽信。再者，證人即被告之妹寅○○，於
          本院審理時，提出被告於九十二年度之在職證明書，並證稱略以：「他（
          即被告）於九十一年間有上來桃園，好像是三月份，他說要回來出庭，後
          來他就不見了。詳細時間我真的不知道」等語（參本院見本院九十三年訴
          緝字第九十號卷第一一四至一一五頁），則被告所涉犯如附表二所示之搶
          奪案件，均係於九十一年間發生，而證人寅○○提出之上述被告工作證明
          （見本院九十三年訴緝字第九十號卷第一二一頁），係被告於九十二年一
          月一日起至九十二年三月十五日止，度曾在桃園縣儒德有限公司工作之證
          明，但並不能證明被告曾於附表二所示搶案發生之九十一年間，有在桃園
          縣工作之事實，且證人寅○○亦不能確定被告於九十一年間之何段期間曾
          住在桃園縣，是被告丑○○此節不在場證明，亦屬有疑，不能採認。但被
          告並無證明自己無罪之義務，亦不能因此而遽入被告於罪。
      ３、雖被告於警詢、偵查中自白有附表二所示之搶奪犯行，但應調查被告自白
          之真實性，換言之，仍應調查是否有其他證據，足以證明被告之自白與事
          實相符。惟查，被害人王淑靜（見警卷Ｃ第十四至十五頁）、陳香伶（見
          警卷Ｄ第十一至十三頁）、洪翠蓮（見警卷Ｄ第十五至十八頁）、郭倩華
          （見警卷Ｄ第十九至二十四頁）、邱秀麗（見警卷Ｄ第二十五至二十八頁
          ）、虎美麗（見警卷Ｆ第四至六頁）、鍾溫雅（見警卷Ｆ第十至十二頁）
          、陳美津（見警卷Ｆ第十三至十四頁）等人，於警詢時均陳稱不能確定搶
          奪財物之人的長相，亦不能確定被告是否為搶奪之人等情；被害人邱欣喻
          （見警卷Ｂ第十頁）、林得旺（見警卷Ｂ第十一頁）、曾淑瑛（見警卷Ｆ
          第六頁）、林懿萱（見警卷Ｆ第七至八頁）、巫玉婷（見警卷Ｇ第八頁）
          等人，僅於警詢時陳述遭兩名騎乘機車歹徒搶奪財物之事實，但未指認被
          告是否為搶奪之人，而證人邱欣喻、林得旺、王淑靜等人，於本院審理時
          均證稱無法確定被告為行搶之人等語（見本院九十二年訴字第五一二號卷
          第三十九至四十三頁、第五十八至五十九頁），是由被害人王淑靜等人之
          前述證詞，尚無法確認被告即係搶奪被害人王淑靜等人如附表二編號五至
          七、十四至二三所示財物之人。而被害人林雅媛（見警卷Ｃ第四至五頁）
          、李悅華（見警卷Ｃ第七至八頁）、江銀慈（見警卷Ｃ第九至十頁）、陳
          淑瑤（見警卷Ｃ第十一至十二頁）、陳美如（見警卷Ｄ第五至九頁）、藍
          德美（見警卷Ｅ第四至五頁）、丁○○（見警卷Ｅ第六至七頁）、辛○○
          （見警卷Ｅ第八至九頁）、己○○（見警卷Ｅ第十至十一頁）、庚○○（
          見警卷Ｅ第十二至十三頁）等人，雖於警詢時指認被告即係搶奪財物之人
          ，惟查：
        (1)證人即被害人丁○○於本院審理時結證稱略以：「我載婆婆去看牙醫，於
          晚上十時左右，在尚義街與尚禮街口時，我皮包側背，遭到二個歹徒共乘
          一輛機車行搶，坐在後座之歹徒搶走我的皮包，二個都有戴安全帽。我當
          時很緊張，他們從後面搶走我的皮包，我當時人整個被拉倒，所以我沒有
          看清他們的臉孔。我在警訊也有告訴警察，我不敢確認，但是警察告訴我
          被告他已經承認犯案了。所以警察就這樣記載筆錄，我也沒有仔細看，我
          是有告訴警察我不敢確認」等語（見本院九十三年訴緝字第九十號第八十
          四至八十五頁）。
        (2)證人即被害人辛○○於本院審理時於具結後證稱略以：「九十一年九月十
          八日六點二十五分許，於三多路與凱旋路口被搶。當時行搶的歹徒有二個
          ，是騎乘機車。機車前座的人應該是比較矮一點，是後座的人行搶我的，
          後座的那個人瘦瘦高高的，我只有看到背影。有去苓雅分局指認，看背影
          很像就是了。（審判長諭知被告面向牆壁站立，背向證人，供證人指認）
          ，應該是在庭上的被告丑○○，我看頭型。我案發當時有去追他，去警察
          局時，警察有告訴我，被告丑○○已經承認是他行搶，而且我自己看的結
          果，也覺得男生體型，都很像，我看了之後，覺得很像搶我的人，但我沒
          有任何特徵可以確認就是當天行搶的人」等語（見本院九十三年訴緝字第
          九十號第八十五至八十八頁）。
        (3)證人即被害人己○○於具結後證稱略以：「我於九十一年九月二十四日下
          午六點五十分，在和平一路六十一號前被搶，歹徒是二個人，印象中後座
          中那個人有戴安全帽，沒有看到行搶之歹徒之長相。警員通知我去分局指
          認，我覺得被告丑○○背影很像，但是實際上我無法確定。我幾乎沒有看
          到，我被行搶後，歹徒就逃跑，我只有看到背影。警察叫我去指認，我只
          有說被告背影之體型很像」等語（見本院九十三年訴緝字第九十號第一一
          三至一一四頁）。
        (4)證人即被害人庚○○於本院審理時具結後證稱略以：「九十一年九月二十
          五日下午四點四十分左右，在苓雅區○○街三巷口被搶，有二個人，都騎
          乘機車。他們從後面拉我的皮包，我就楞住了。後來我與後座的搶匪面對
          面，僵持一會兒。後座的人高高帥帥的，我覺得他們不應該當搶匪。十月
          七日警察有通知我去警察局指認，當時指認我不敢肯定，因為被告已經被
          理過頭，警察告訴我，被告被關過幾天有比較瘦。當時我不敢肯定，警察
          有叫他做一些動作，讓我辨認，我感覺到好像是，又好像不是他。當時我
          們彼此僵住，有對看一下，當時還有一個影像，但是現在已經事隔太久，
          我不敢肯定」等語（見本院九十三年訴緝字第九十號第八十八至八十九頁
          ）。
        (5)證人即被害人林雅媛於具結後證稱略以：「九十一年八月二十五日下午，
          我當時要騎車進入博愛地下道，突然有二位歹徒騎機車靠近我，就將我放
          在機車腳踏座的皮包搶走，皮包裡面有二支手機，信用卡二張、身分證、
          及駕駛執照二張，提款卡三張。我不記得歹徒所騎乘的機車是什麼型式，
          ，應該是一輛深色的機車，但是沒有掛車牌。歹徒應該是穿該是穿深色的
          衣服，但是身材已經忘記了，至於有無帶安全帽我已經不太記得了，好像
          是有吧。當天晚上我回去後，警察打電話給我，說我的皮包被丟在路邊，
          我去領回後，裡面少了現金九百元、二支手機，其他東西都還在。當初去
          指認時，我覺得穿著樣式有點像，但是無法確定，而且當天是否穿這套衣
          服去行搶，我不記得了。他行搶的時候，穿著比較寬鬆的衣服，而且他從
          背後行搶，我無法確定」等語（參本院九十二年訴字第五一二號卷第四十
          一至四十三頁）。
        (6)證人即被害人陳淑瑤經本院傳喚到庭為證，雖未到庭，但觀諸渠所書之聲
          請狀，可知渠於九十一年九月二十六日，偕同男友共乘機車，途經中華路
          與力行路口，被取走手機，因當時天色已暗，從側面觀察，視線模糊不明
          ，無法辨認面貌及身材等情（參本院九十二年訴字第五一二號卷第六十二
          至六十四頁）。
        (7)是由證人即被害人丁○○等人前述證詞及陳淑瑤之上述聲請狀，可知證人
          丁○○等人，或因完全未看到行搶者之長相，或因僅一瞬間之照面、驚慌
          失措、僅看見搶奪者之背影，而於警局指認時，實未能確定被告即係搶奪
          之人等情。復衡諸證人即承辦員警丙○○等人之上述證詞，亦可證前述被
          害人，於警局指認被告時，或無法確定被告係行搶之人，或僅說背影很像
          等情，因此，證人丁○○等人之證詞，無法證明被告有附表二編號一、四
          、九至十二所示之搶奪犯行。
        (8)至附表二編號二至三、八、十三之被害人李悅華、江銀慈、陳美如、藍德
          美等人，雖於警詢時陳稱被告係搶奪財物之人，但渠等或陳稱歹徒有帶安
          全帽，係從歹徒之背影、身材觀察，認為被告即係行搶之歹徒，或僅敘述
          黑色手提包乙只被搶奪之結果，亦未敘及為何可以確認被告即係行搶之人
          。再觀諸被害人李悅華等人於警詢時之陳述，可知渠等遭搶奪之時間應極
          為短暫，且被害人對突如其來之歹徒，在遇搶驚慌失措之際，是否可以明
          確地看清楚歹徒之面貌，並詳記其特徵，實非無疑。又衡酌承辦警員江秋
          山、丙○○、戊○○等人之上述證詞，可知在借提被告至警局查證案情時
          ，沒有做任何調查，僅有被害人說很像行搶之人，或被害人陳述被告之背
          影相似等情，已如前述，是被害人李悅華等四人，於警詢之陳述，實有瑕
          疵可指，尚不能遽信，是被告此部份之搶奪犯行，亦不能確認。再參諸一
          般經驗法則判斷，人的記憶會隨時間而逐漸模糊，被害人李悅華等四人遭
          人搶奪財物，迄今超過二年之光景，縱使傳訊渠等到庭指認被告，實會因
          歲月的流逝而有記憶模糊之情形，本院不傳訊李悅華等人到庭為證，附此
          敘明（檢察官當庭撤回傳喚被害人巳○○到庭作證之聲請，參本院九十三
          年訴緝字第一一九頁）。
        (9)此外，本件附表二所示之搶案發生地點，並無與被告有任何關聯之事物扣
          案，亦未於被告之身上或相關之住處、居所，查獲被害人林雅媛等人遭搶
          奪之財物，復綜觀全卷，亦查無其他積極證據，足資證明被告確有如附表
          二所示之搶奪犯行。
（四）綜上所述，公訴意旨所指被告所涉如附表二所示之搶奪罪嫌，既無其他積極證
      據足認被告有該犯行，揆之前揭刑事訴訟法條文規定、判例意旨，原應為無罪
      之諭知，惟公訴意旨認此部份犯行，與前述被告所為論罪科刑部分，屬連續犯
      ，且具有裁判上一罪之關係，自應不另為無罪之諭知。
據上論斷，應依刑事訴訟法第二百九十九條第一項前段，刑法第二十八條、第五十六
條、第三百二十五條第一項，判決如主文。
本案經檢察官壬○○到庭執行職務。
中      華      民      國      九十三      年    十一      月    四    日
                                臺灣高雄地方法院刑事第十庭
                                        審判長法  官    張世賢
                                              法  官    王啟明
                                              法  官    呂曾達
右正本證明與原本無異。
如不服本判決，應於判決送達後十日內，向本院提出上訴狀。
                                              書記官    林慧君
中    華    民    國      九十三      年      十一      月      四      日
【附錄本判決論罪法條】
中華民國刑法第三百二十五條第一項。
(普通搶奪罪)
意圖為自己或第三人不法之所有，而搶奪他人之動產者，處六月以上五年以下有期徒
刑。
因而致人於死者，處無期徒刑或七年以上有期徒刑，致重傷者，處三年以上十年以下
有期徒刑。
第一項之未遂犯罰之。
 附表一
┌──┬────┬──────┬──────┬──────┬──────┐
│編號│ 被害人 │  犯罪時間  │  犯罪地點  │  搶得財物  │    備註 │
│    │        │            │            │ （新台幣） │（移送單位）│
│    │        │            │            │            │            │
├──┼────┼──────┼──────┼──────┼──────┤
│ 一 │ 卯○○ │九十一年九月│高雄市前金區│現金二百元  │高雄市刑警大│
│    │        │二十三日二十│市○○路、七│            │隊          │
│    │        │一時五十五分│賢二路口    │            │            │
│    │        │許          │            │            │            │
│    │        │            │            │            │            │
├──┼────┼──────┼──────┼──────┼──────┤
│ 二 │ 癸○○ │九十一年九月│高雄市三民區│行動電話一支│三民第一分局│
│    │        │二十七日十時│九如路、自立│            │            │
│    │        │四十五分許  │路口        │            │            │
│    │        │            │            │            │            │
├──┼────┼──────┼──────┼──────┼──────┤
│ 三 │ 辰○○ │九十一年九月│高雄市三民區│信用卡八張、│三民第一分局│
│    │        │二十七日十二│民族路、熱河│金融卡七張、│            │
│    │        │時四十五分許│街口        │支票一張、身│            │
│    │        │            │            │分證及健保卡│            │
│    │        │            │            │各一張      │            │
└──┴────┴──────┴──────┴──────┴──────┘
 附表二
┌──┬────┬──────┬──────┬──────┬──────┐
│編號│ 被害人 │  犯罪時間  │  犯罪地點  │  搶得財物  │    備註    │
│    │        │            │            │ （新台幣） │（移送單位）│
│    │        │            │            │            │            │
├──┼────┼──────┼──────┼──────┼──────┤
│ 一 │ 林雅媛 │九十一年八月│高雄市三民區│現金九百元、│三民第一分局│
│    │        │二十五日十七│博愛一路一○│行動電話一支│            │
│    │        │時五十分許  │九號前      │、信用卡二張│            │
│    │        │            │            │、駕照二張  │            │
│    │        │            │            │            │            │
├──┼────┼──────┼──────┼──────┼──────┤
│ 二 │ 李悅華 │九十一年九月│高雄市三民區│現金四百元、│三民第一分局│
│    │        │十五日十三時│松江街三十三│行動電話二支│            │
│    │        │十五分許    │巷口        │            │            │
│    │        │            │            │            │            │
├──┼────┼──────┼──────┼──────┼──────┤
│ 三 │ 江銀慈 │九十一年九月│高雄市三民區│現金二萬五千│三民第一分局│
│    │        │二十四日十三│十全路與山東│元、信用卡四│            │
│    │        │時許        │街口        │張          │            │
│    │        │            │            │            │            │
├──┼────┼──────┼──────┼──────┼──────┤
│ 四 │ 陳淑瑤 │九十一年九月│高雄市三民區│行動電話一支│三民第一分局│
│    │        │二十六日二十│中華路與力行│            │            │
│    │        │三時許      │路口        │            │            │
│    │        │            │            │            │            │
├──┼────┼──────┼──────┼──────┼──────┤
│ 五 │ 王淑靜 │九十一年八月│高雄市三民區│現金四千六百│三民第一分局│
│    │        │十九日二十二│凱旋一路一○│元、信用卡二│            │
│    │        │時五十分    │一巷口      │張、身分證一│            │
│    │        │            │            │張          │            │
│    │        │            │            │            │            │
├──┼────┼──────┼──────┼──────┼──────┤
│ 六 │ 邱欣喻 │九十一年九月│高雄市三民區│行動電話一支│高雄市刑警大│
│    │        │二十二日十五│民族一路五四│、皮夾一個、│隊          │
│    │        │時四十分許  │三巷與鼎泰街│身分證、汽機│            │
│    │        │            │口          │車駕照、信用│            │
│    │        │            │            │卡二張      │            │
│    │        │            │            │            │            │
├──┼────┼──────┼──────┼──────┼──────┤
│ 七 │ 林得旺 │九十一年九月│高雄市新興區│提款卡三張、│高雄市刑警大│
│    │        │二十三日十五│林森一路二○│現金一千元  │隊          │
│    │        │時五十分許  │三巷口      │            │            │
│    │        │            │            │            │            │
├──┼────┼──────┼──────┼──────┼──────┤
│ 八 │ 巳○○ │九十一年九月│高雄市苓雅區│現金八百五十│苓雅分局    │
│    │        │九日三時三十│中正路與輔仁│元、身分證一│            │
│    │        │分許        │路口        │張、行動電話│            │
│    │        │            │            │一支        │            │
│    │        │            │            │            │            │
├──┼────┼──────┼──────┼──────┼──────┤
│ 九 │ 丁○○ │九十一年九月│高雄市苓雅區│現金八千元、│苓雅分局    │
│    │        │十八日十時許│尚義街與尚禮│信用卡四張、│            │
│    │        │            │街口        │提款卡三張、│            │
│    │        │            │            │行動電話一支│            │
│    │        │            │            │、身分證一張│            │
│    │        │            │            │            │            │
├──┼────┼──────┼──────┼──────┼──────┤
│ 十 │ 辛○○ │九十一年九月│高雄市苓雅區│現金一千四百│苓雅分局    │
│    │        │十八日十八時│三多路與凱旋│元、信用卡、│            │
│    │        │二十五分許  │路口        │行動電話一支│            │
│    │        │            ││            │            │
├──┼────┼──────┼──────┼──────┼──────┤
│十一│ 己○○ │九十一年九月│高雄市苓雅區│現金二千八百│苓雅分局    │
│    │        │二十四日十八│和平一路六十│元、信用卡、│            │
│    │        │時五十分許  │一號前      │提款卡、身分│            │
│    │        │            │            │證、汽車駕照│            │
│    │        │            │            │、機車行照各│            │
│    │        │            │            │一張、行動電│            │
│    │        │            │            │話一支      │            │
│    │        │            │            │            │            │
├──┼────┼──────┼──────┼──────┼──────┤
│十二│ 庚○○ │九十一年九月│高雄市苓雅區│現金一千元、│苓雅分局    │
│    │        │二十五日十六│德安街三巷口│身分證一張、│            │
│    │        │時四十分許  │            │汽機車駕照、│            │
│  │        │            │            │行照各一張、│            │
│    │        │            │            │健保卡、行動│            │
│    │        │            │            │電話一支    │            │
│    │        │            │            │            │            │
├──┼────┼──────┼──────┼──────┼──────┤
│十三│ 陳美如 │九十一年九月│高雄市三民區│現金四千元、│三民第二分局│
│    │        │十一日十六時│義德路陽明國│行動電話一支│            │
│    │        │許          │小前        │            │            │
│    │        │            │            │            │            │
├──┼────┼──────┼──────┼──────┼──────┤
│十四│ 陳香伶 │九十一年九月│高雄市三民區│現金二百元、│三民第二分局│
│    │        │十九日十八時│本館路與昌裕│金融卡四張、│            │
│    │        │許          │街口        │存摺四本、支│            │
│    │        │            │    │票、傳訊王一│            │
│    │        │            │            │台          │            │
│    │        │            │            │            │            │
├──┼────┼──────┼──────┼──────┼──────┤
│十五│ 洪翠蓮 │九十一年九月│高雄市三民區│現金四百七十│三民第二分局│
│    │        │二十三日八時│民族一路與民│元、身分證一│            │
│    │        │三十分許    │族巷口      │張、信用卡、│            │
│    │        │            │            │金融卡各一張│            │
│    │        │            │            │、及行動電話│            │
│    │        │            │            │一支        │            │
│    │        │            │            │            │            │
├──┼────┼──────┼──────┼──────┼──────┤
│十六│ 郭倩華 │九十一年九月│高雄市三民區│現金一百元、│三民第二分局│
│    │        │二十六日十八│明誠一路一五│信用卡三張、│            │
│    │        │時五十六分許│六號前      │駕、行照、提│            │
│    │        │            │            │款卡、身分證│            │
│    │        │            │            │各一張      │            │
│    │        │            │            │            │            │
├──┼────┼──────┼──────┼──────┼──────┤
│十七│ 邱秀麗 │九十一年九月│高雄市三民區│現金五千元、│三民第二分局│
│    │        │二十六日十五│澄清路與澄照│行動電話一支│            │
│    │        │時三十分許  │街口        │、提款卡、健│            │
│    │        │            │            │保卡各一張、│            │
│    │        │            │            │禮券        │            │
│    │        │            │            │            │            │
├──┼────┼──────┼──────┼──────┼──────┤
│十八│ 虎美麗 │九十一年八月│高雄市左營區│現金七千元、│左營分局    │
│    │        │十九日十八時│博愛二路四二│金融卡四張、│            │
│    │        │許          │二二巷口    │信用卡二張、│            │
│    │        │            │            │汽車駕照一張│            │
│    │        │            │            │、行動電話一│            │
│    │        │            │            │支          │            │
│    │        │            │            │            │            │
├──┼────┼──────┼──────┼──────┼──────┤
│十九│ 曾淑瑛 │九十一年九月│高雄市左營區│現金一千元、│左營分局    │
│    │        │二日十七時二│重愛路十號前│金融卡二張、│            │
│    │        │十五分許    │            │身分證、駕照│            │
│    │        │            │            │一張        │            │
│    │        │            │            │            │            │
├──┼────┼──────┼──────┼──────┼──────┤
│二十│ 林懿萱 │九十一年九月│高雄市左營區│現金二千元、│左營分局│
│    │        │二日二十一時│榮總路與榮成│金融卡一張、│            │
│    │        │二十分許    │一街口      │信用卡二張、│            │
│    │        │            │            │汽車駕照一張│            │
│    │        │            │            │            │            │
├──┼────┼──────┼──────┼──────┼──────┤
│二一│ 巫玉婷 │九十一年九月│高雄市左營區│現金二千元、│左營分局    │
│    │        │十日十四時十│立文路四十二│行動電話一支│            │
│    │        │五分許      │號前        │            │            │
│    │        │            │            │            │            │
├──┼────┼──────┼──────┼──────┼──────┤
│二二│ 鍾溫雅 │九十一年九月│高雄市左營區│現金一千八百│左營分局    │
│    │        │十日十四時四│華夏路與重文│元、身分證、│            │
│    │        │十分許      │街口        │健保卡各一張│            │
│    │        │            │            │、信用卡十二│            │
│    │        │            │            │張、金融卡一│            │
│    │        │            │            │張、行動電話│            │
│    │        │            │            │一支        │            │
│    │        │            │            │            │            │
├──┼────┼──────┼──────┼──────┼──────┤
│二三│ 陳美津 │九十一年九月│高雄市左營區│現金一千元、│左營分局    │
│    │        │十四日十三時│忠言路與修明│信用卡二張、│            │
│    │        │五十五分許  │街口        │玉戒指一只、│            │
│    │        │            │            │鑰匙一串    │            │
│    │        │            │            │            │            │
└──┴────┴──────┴──────┴──────┴──────┘
